【裁判字號】    89,上易,1052
【裁判日期】    890420
【裁判案由】    竊盜
【裁判全文】
臺灣高等法院刑事判決                          八十九年度上易字第一五二號
    上  訴  人
    即  被  告  丙○○
右上訴人因竊盜案件，不服台灣板橋地方法院八十八年度易字第四三五八號中華民國
八十九年一月二十七日第一審判決（起訴案號台灣板橋地方法院檢察署八十八年度偵
字第二００一四號）提起上訴，本院判決如左：
    主      文
上訴駁回。
    事      實
一、丙○○前因違反麻醉藥品管理條例案件，經原法院判處有期徒刑四月確定，於民
    國（下同）八十四年九月二十九日易科罰金執行完畢。詎不知悔改，竟與張國樑
    基於意圖為自己不法之所有之犯意聯絡及行為分擔，於八十八年八月十三日下午
    四時許，二人共同前往臺北縣中和市○○街二十號，由張國樑之姐甲○○投資經
    營之店內（起訴書誤該服飾店為張國樑之姐甲○○和兄乙○○所共同投資－該二
    人亦已出面告訴再撤回告訴，見偵卷第七頁背面、原審第五十六頁。），由張國
    樑以之前用不詳方法取得之鑰匙，打開無人居住之該店門鎖進入店裡（無故侵入
    住宅或建築物未經合法告訴），二人進去該店裡即竊取店內之佛珠項鍊九條、佛
    珠手鍊八條、玻璃珠子六個、水晶石五個、耳環珠子二個、電腦一部、木質關公
    像一尊、放影機一部、琉璃一個及傳真機一台等物品（起訴書漏繕佛珠手鍊八條
    ），共約值新臺幣（下同）二十萬元，得手後，由丙○○負責銷贓。嗣於八十八
    年八月二十日，為警在臺北縣中和市○○路四一七之三十二號九樓丙○○住處搜
    索，起獲佛珠手鍊八條、佛珠項鍊九條、玻璃珠子六個、水晶石五個、耳環珠子
    二個等物（起訴書漏繕佛珠手鍊八條，且張國樑竊盜部分業經其姐甲○○撤回告
    訴）。
二、案經臺北縣警察局中和分局移送臺灣板橋地方法院檢察署檢察官偵查起訴。
    理      由
一、訊據上訴人即被告丙○○固不否認於右開時地，經由同案被告張國樑在甲○○投
    資經營之店內，取得佛珠手鍊八條、佛珠項鍊九條、玻璃珠子六個、水晶石五個
    、耳環珠子二個等物，交予渠銷贓等情，但辯稱：伊未偷，是張國樑到他姐姐的
    店裡取得，他再交給伊拿去變賣等語。
二、惟查，被告丙○○如何於右開時地，和同案被告張國樑共同至甲○○投資之店內
    ，竊得佛珠手鍊八條、佛珠項鍊九條、玻璃珠子六個、水晶石五個、耳環珠子二
    個等物，且張國樑並將之交予渠銷贓等情，業據被告丙○○於警訊中坦承不諱（
    見偵查卷第八頁反面）。而甲○○如何於八十八年八月十三日之後之一、二日，
    在渠所投資位於臺北縣中和市○○街二十號之店內，發現店裡之佛珠項鍊九條、
    佛珠手鍊八條、玻璃珠子六個、水晶石五個、耳環珠子二個、電腦一部、木質關
    公像一尊、放影機一部、琉璃一個及傳真機一台等物品，均被竊而不見等情，復
    據甲○○於偵審中證述明確（原審卷第七十二頁）。此外，復有贓物認領保管單
    一紙在卷可稽（見偵查卷第十六頁）。稽諸前揭事證，被告丙○○所辯，無非事
    後畏罪卸責之虛詞。本案事證明確，被告丙○○竊盜犯行堪以認定，應予依法論
    科。
二、核被告丙○○所為，係犯刑法第三百二十條第一項之竊盜罪（起訴書誤繕為刑法
    第三百二十一條第一項之竊盜罪）。公訴人漏書被告丙○○偷得佛珠手鍊八條，
    尚有未洽，惟公訴人漏書之此部分與公訴人已起訴之部分，有同一事實單純一罪
    之實質一罪關係，為起訴效力所及，法院自得併予審究。被告丙○○與張國樑間
    就前開竊盜犯行，有犯意聯絡及行為分擔，為共同正犯。又被告丙○○前曾有事
    實欄所載之犯罪科刑執行情形，有臺灣高等法院檢察署刑案紀錄簡覆表在卷可稽
    ，其受有期徒刑之刑執行完畢後，五年以內再犯有期徒刑以上之本罪，為累犯，
    應依法加重其刑。原審引用刑法第二十八條、第三百二十條第一項、第四十七條
    ，罰金罰鍰提高標準條例第一條前段，審酌被告犯罪之動機、目的、手段、品行
    、生活狀況、智識程度、犯罪所生之損害，犯後飾詞卸責、態度不佳等一切情狀
    論處被告丙○○竊盜罪，以累犯量處有期徒刑肆月。經核其認事用法及量刑，均
    無違誤，被告猶執陳詞上訴指摘原判決不當，為無理由，應予駁回。
據上論斷，應依刑事訴訟法第三百六十八條，判決如主文。
本案經檢察官吳國南到庭執行職務。
中    華    民    國    八十九    年       四       月        二十      日
                            臺灣高等法院刑事第九庭
                                審判長法  官  李  文  成
                                      法  官  周  盈  文
      法  官  官  有  明
右正本證明與原本無異。
不得上訴。
                                      書記官  顧  哲  瑜
中    華    民    國    八十九    年        四      月      二十四      日
附錄：本案論罪科刑法條全文
刑法第三百二十條第一項：
意圖為自己或第三人不法之所有，而竊取他人之動產者，為竊盜罪，處五年以下有期
徒刑、拘役或五百元以下罰金。


司法院資訊處製作；財團法人民間司法改革基金會備份。
